Inventaris van de verzameling atlassen, kaartboeken en facsimile-uitgaven, 1608-2012
Nationaal Archief, Den Haag
Verzameling van Atlassen, Kaartboeken en Facsimilé-uitgaven
Atlassen, Kaartboeken en Facsimilés
oudste stuk - jongste stuk: 1608-2012
AKF
102 inventarisnummer(s)
Het archief bevat atlassen, kaartboeken en facsimilé-uitgaven.
Nationaal Archief
Algemeen Rijksarchief (1802-2002); Nationaal Archief (vanaf 2002)
De verzameling bevat gedrukte kaartboeken, atlassen, historische atlassen, losse kaarten en facsimile-uitgaven. Enkele noemenswaardige stukken in deze verzameling zijn een Mercator-Hondius-atlas van 1608, de stedenboeken van Braun en Hogenberg in drie banden, de 11-delige late editie van de Atlas Maior van Joan Blaeu en de facsimile's van de (grens)kartering door Tranchot en Von Müffling. Daarnaast bevat deze collectie enkele facsimile's van niet-cartografische documenten. De inventaris bevat veel verwijzingen naar atlassen en facsimile's die onderdeel zijn van andere archieven en collecties in het beheer van het NA, waaronder de Bibliotheekcollectie.
Archiefvorming
Geschiedenis van het archiefbeheer
De verwerving van het archief
Het archiefblok bevat archiefstukken onder verschillende rechtstitels verworven.
Inhoud en structuur van het archief
Aanwijzingen voor de gebruiker
Openbaarheidsbeperkingen
Volledig openbaar.
Materiële beperkingen
Het archief kent beperkingen voor het raadplegen van stukken als gevolg van slechte materiële staat.
Aanvraaginstructie
Openbare archiefstukken kunnen online worden aangevraagd en gereserveerd. U kunt dit ook via de terminals in de studiezaal van het Nationaal Archief doen. Om te kunnen reserveren dient u de volgende stappen te volgen:
Creëer een account of log in.
Selecteer in de archiefinventaris een archiefstuk.
Klik op ‘Reserveer’ en kies een tijdstip van inzage.
Verwant materiaal
Beschikbaarheid van kopieën
Inventarisnummers van dit archief zijn niet in kopievorm beschikbaar
Verwante archieven
In de volgende bij het Nationaal Archief in beheer zijnde kaartenarchieven- en collecties komen tevens noemenswaardige atlassen, kaartboeken en facsimilés voor:
Collectie Aanwinsten, toegang 4.AANW
Collectie Van Deventer, toegang 4.DEF
Collectie Atlassen van de Dienst der Hydrografie, toegang 4.HYDRO16
Kaartenarchief van het ministerie van Marine, toegang 4.MCAL (NB: op twee na zijn alle tot dit archief behorende atlassen en kaartboeken thans in beheer bij het Nederlands Scheepvaartmuseum te Amsterdam)
Kaartenarchief van het ministerie van Koloniën, toegang 4.MIKO
Kaartenarchief van de Topografische Dienst, toegang 4.TOPO
Collectie Leupe en Leupe Supplement, toegang 4.VEL en 4.VELH
Collectie Hingman en Hingman Supplement, toegang 4.VTH en 4.VTHR
Kaartenarchief van het ministerie van Waterstaat, toegang 4.WCA
Collectie Ernsting, toegang 4.ZHPB4
Beschrijving van de series en archiefbestanddelen
- Originele uitgaven, 1
  - Algemeen, 1A
    - G. Mercator - Atlas sive Cosmographicae Meditationes De Fabrica Mundi et Fabricati Figura, 1608; 40; 1 deel
      Niet raadpleegbaar
      Uitgegeven te Amsterdam door Cornelis Claesz.
      atlas
    - G. Braun & F. Hogenberg - Civitates Orbis Terrarum, 1612-1618; 16A-16C; 6 boeken in 3 delen
      Zie ook facsimilés in open opstelling publieksruimte S50.30 t/m S50.32.
      Voor index zie: Atlantes Neerlandici II, blz. 15-23.
      - Boeken I en II, 16A
        Uit dit deel werd in 1989 blad AKF 16A1 afgezonderd.
        - Civitates Orbis Terrarum Liber Primus, 1612
          Uitgegeven door Petrus Brachelius, Keulen.
          Van der Krogt: Koeman's Atlantes Neerlandice, volume IV-1, pp. 72-73; code: 41:1.1(1612).
        - De Praecipuis, Totius Universi Urbibus, Liber Secundus, 1612
          Van der Krogt: Koeman's Atlantes Neerlandice, volume IV-1, pp. 101-102; code: 41:1.2(1612).
      - Boeken III en IV, 16B
        - Urbium Praecipuarum Totius Mundi Liber Tertius, 1616
          Van der Krogt: Koeman's Atlantes Neerlandice, volume IV-1, p. 124; code: 41:1.3(1616).
        - Liber Quartus Urbium Praecipuarum Totius Mundi, 1617
          Van der Krogt: Koeman's Atlantes Neerlandice, volume IV-1, pp. 145-146; code: 41:1.4(1617).
      - Boeken V en VI, 16C
        - Urbium Praecipuarum Mundi Theatrum Quintum Auctore Georgio Braunio Agrippinate, 1617
          Van der Krogt: Koeman's Atlantes Neerlandice, volume IV-1, p. 162; code: 41:1.5(1617).
        - Theatri Praecipuarum Totius Mundi Urbium Liber Sextus Anno MDC.XVIII, 1618
          Uitgegeven door Antonius Hierat. Dit boek besluit met een index op alle 6 delen.
          Van der Krogt: Koeman's Atlantes Neerlandice, volume IV-1, pp. 176-177; code: 41:1.6(1618).
    - G. Mercator - Atlas ofte Afbeeldinghe van de gantsche Wereldt, 1634; 1; 1 deel
      Uitgegeven te Amsterdam door Johannes Janssonius en/of Henricus Hondius.
      Opschrift: "Generaliteits Reken Camer. Anno Domini MDCLX ."
    - J. Blaeu - Toneel des aerdrycx oft nieuwe atlas, tweede deel, 1642; 42; 1 deel
      Uitgegeven te Amsterdam.
      Opschrift (op de band): "Pro collegio anno 1642".
    - Vijf delen uit de Nederlandstalige editie van J. Blaeus Atlas Maior, 1648-1665; div.nrs.; 5 delen
      De delen zijn verworven middels een schenking door het Ministerie van Koloniën, dat in 1880-1881 zijn bibliotheek opruimde. In het verbaalarchief Koloniën bevindt zich de complete lijst aangeboden kaarten en atlassen (zie toegang 2.10.02 inv.nr. 3368 exh. 20 jan 1881 A3 no 8), vergezeld van een brief van de ARA welke stukken gewenst zijn - ander overgenomen materiaal heeft zijn weg gevonden naar o.a. 4.VELH. Op de lijst staan onder Littera U deze 5 delen van de Nederlandse editie van Blaeus Atlas Maior.
      AN I 57 / KAN II 2:621.
      - Vierde stuk [...] Engeland, 1648, 80
      - Vijfde stuk [...] Schotland, Ierland, 1654, 89
      - Zevende stuk [...] Italie, Griekenland, z.d., 94
      - Achtste stuk [...] Spanje, Afrika, Amerika, 1665, 95
      - Negende stuk [...] Asia, China, 1665, 97
    - J. Jansonius - Het Vijfde Deel Des Grooten Atlas Vervattende de Waterweereld [...], 1650; 44; 1 deel
      Uitgegeven te Amsterdam door Johannes Janssonius.
      Opschrift: "Generaliteits Reeckenkamer Ao 1666".
    - Hubert Jaillot - Atlas Nouveau contenant toutes les Parties du Monde, 1692; 47; 1 deel
      Uitgegeven te Parijs
      Zie ook AKF 43
    - Hubert Jaillot - Atlas Nouveau contenant toutes les Parties du Monde, 1696; 43; 1 deel
      Zie ook AKF 47
    - J. Blaeu - Atlas Maior, Latijnse editie, ca. 1700; 2.1-2.9; 11 delen
      Uitgegeven te Amsterdam. Het betreft een late editie met een aantal geheel nieuw gezette delen
      Zie ook facsimilés in open opstelling publieksruimte S50.39 t/m S50.47.
      - Norwegia, Dania, 2.1
      - Suecia, Russia, Polonia, 2.2
      - Germania, 2.3
      - Belgica, 2.4
      - Anglia, 2.5
      - Scotia, Hibernia, 2.6
      - Gallia, Helvetia, 2.7
      - Italia, 2.8
      - Hispania, Africa, 2.9
      - Asia, 2.10
      - America, 2.11
    - I. Tirion - Nieuwe en beknopte hand-atlas bestaande in eene verzameling van eenige der algemeenste en nodigste landkaarten alle in de Nederduitsche Taal, 1753; 61; 1 deel
    - W.A. Bachiene - Atlas tot opheldering der hedendaagsche historie, 1785; 22; 1 deel
    - P. Vandermaelen - Atlas Universel de Geographie, Physique, Politique, Statistique et Mineralogique, 1827; 13A-13F; 6 delen
      Uitgegeven te Brussel
      - Deel I: Europe, 13A
      - Deel II: Asie, 13B
      - Deel III: Afrique, 13C
      - Deel IV: Amerique Septentrionale, 13D
      - Deel V: Amerique Meridionale, 13E
      - Deel VI: Océanique, 13F
    - A. Stieler - Adolf Stieler's Handatlas über alle Theile der Erde und über das Weltgebäude, ca. 1886; ---
      Uitgegeven te Gotha
      Zie Bibliotheek Nationaal Archief 188 D 10
    - P.R. Bos - Schoolatlas der Geheele Aarde, 1919; ---; AKF 9
      Herzien door J.F. Niermeyer. Uitgegeven te Groningen / 's-Gravenhage.
      Zie open opstelling publieksruimte GEO A453.
    - R. Andree - Andrees Allgemeiner Handatlas, met Namenverzeichnis, 1924-1925; ---
      - Andrees Allgemeiner Handatlas, 1924, ---; AKF 11A
        Uitgegeven te Bielefeld / Leipzig
        Zie open opstelling publieksruimte S50.29
      - Namenverzeichnis zu Andrees Handatlas, 1925, ---; AKF 11B
        Zie open opstelling publieksruimte S50.28
    - K.N.A.G. in samenwerking met Top. Dienst in Ned.-Indië - Atlas van tropisch Nederland, 1938; ---
      Uitgegeven te 's-Gravenhage.
      Zie Bibliotheek Nationaal Archief 188 D 8. Voor facsimilé uit 1990 van de editie van 1938: zie open opstelling publieksruimte S50.63
    - E. Debes - Columbus Weltatlas, 1950; ---
      Neubearbeitet von Dr. K. Wagner
      Uitgegeven te Berlijn
      Zie Bibliotheek Nationaal Archief 188 D 16
    - P.R. Bos & J.F. Niermeyer - Schoolatlas der Geheele Aarde, 1961; ---; AKF 10
      Uitgegeven te Groningen. 41e druk verzorgd door Dr. F.J. Ormeling.
      Zie open opstelling publieksruimte GEO A454.
    - The Times atlas of the world. Comprehensive edition, 1973; ---
      Uitgegeven te Edinburgh
      4th ed.
      Zie Bibliotheek Nationaal Archief 188 D 11
  - Afrika, 1B
  - Amerika, 1C.
    - W.J. van Balen - Atlas van Zuid-Amerika, 1957; ---
      Uitgegeven te Amsterdam
      Zie Bibliotheek Nationaal Archief 188 B 19
  - Azië, 1D
    - Algemeen, 1D1
      - The complete East India Pilot or Oriental Navigator, ca. 1800; ---
        Uitgeven door Laurie / J. Whittle, London
        - [Deel I], ---; AKF 39A
          Aan te vragen als 4.MIKO inv.nr. 6550.1.
        - [Deel II], ---; AKF 39B
          Aan te vragen als 4.MIKO inv.nr. 6550.2.
    - Indonesië, 1D2
      - F.V.A. de Stuers - Mémoires sur la guerre de l'île de Java, de 1825 à 1830, 1833; ---; AKF 65
        Uitgegeven te Leiden
        Zie Bibliotheek Nationaal Archief 196 E 11
      - W.F. Versteeg - Nieuwe atlas Nederlandsch Oost-Indië, ca. 1879; ---; AKF 64
        Uitgegeven te Arnhem.
        Zie Bibliotheek Nationaal Archief 188 D 12; 2e exemplaar aanwezig als 4.MIKO inv.nr. 6593.
        Afkomstig van het departement van Buitenlandse Zaken.
      - J.W. Stemfoort & J.J. ten Siethof - Nederlandsche bezittingen in Oost-Indië naar de nieuwste bronnen samengesteld en aan de Regeering opgedragen, 1883-1885; 60A, ---
        Uitgegeven te 's-Gravenhage
        Eerste druk
        Zie AKF 201 voor de tweede druk (1907)
        - Eerste exemplaar, 60A; 1 deel
          kaart
        - Tweede exemplaar, ---; AKF 60B
          Zie Bibliotheek Nationaal Archief 125 E 2
      - Ministerie van Marine - Meteorologie Nederlands Nieuw Guinea. Voorlopige atlas, 1959; ---
        Zie Bibliotheek Nationaal Archief 64 H 40
    - Japan, 1D3
      - Ph. Fr. von Siebold - Atlas van Land- und Seekarten vom Japanischen Reiche und denen Neben- und Schützländern, nach unausgegeben Holländische Seekarten von 17ten Jahrhundert, 1851; ---; AKF 33B
        Getekend door P.C. Tesch en D. Heyse. Uitgegeven te Berlijn / Leiden / Amsterdam. Aan te vragen als 4.MIKO inv.nrs. J1.0 t/m J1.TAB4.
  - Europa, 1E
    - Algemeen, 1E1
      - Atlas factice op basis van de gedeeltes Italië, Griekenland, Engeland, Schotland en Ierland uit de Latijnse editie van J. Blaeus Atlas Maior, 2e helft 17e eeuw; 5; 1 band
        Het gedeelte Engeland, Schotland en Ierland zonder de kaarten.
      - N. de Fer - Les Forces de l'Europe, ou description des principales villes avec leurs fortifications, 1693; 49B; 1 deel
      - M. Belling - Hydrographie François, 1737-1772; 35A-35B; 2 delen
        - [Deel I], 35A
        - [Deel II], 35B
    - Duitsland, 1E2
    - Italië, 1E3
      - J. Blaeu - Theatrum Civitatum et Admirandorum Italiae, 1663; 82.1-82.3; 3 delen
        - Stedenboeken Italië deel I: Civitates Status Ecclesiastici, 1663, 82.1
        - Stedenboeken Italië deel II: Antiquitates et admiranda urbis Romae, 1663, 82.2
        - Stedenboeken Italië deel III: Theatrum civitatum nec non admirandorum Neapolis et Siciliae regnorum, z.d., 82.3
      - Erven J. Blaeu - Theatrum statuum regiae celsitudinis Sabaudiae ducis, Pedemontii principis, Cypri regis, 1682; 82.4-82.5; 2 delen
        - Pars prima: Pedemontium Florentissimum Italiae Latus, 1682, 82.4
          AN I BL 75, blz 339 / KAN IV 43:311.1.
        - Pars altera: Sabaudia Velocis iustitiae Et Mavoritiae Virtutis Antiqua Sedes, 1682, 82.5
    - Nederland(en), 1E4
      - 'Amstelodamum Celebre Emporium Forma Plana': plattegrond van Amsterdam, 1624-1635; 16A1; 1 blad
        Uitgegeven door Claes Jansz. Visscher.
        Dit blad werd in 1989 uit behoudstechnische overwegingen afgezonderd uit AKF 16A.
        Zie: Gijs Boink - "De eerste staat van Claes Jansz. Visschers Amstelodamum, Celebre Emporium Forma Plana nader beschouwd", in: Caert-Thresoor jrg. 38 (2019) no. 2 pp. 14-31.
      - J. Blaeu - Novum ac Magnum Theatrum Urbium Belgicae Regiae, 1649; 17A1-17A2; 2 delen
        - [Stedenboek Noordelijke Nederlanden], 17A1
        - [Stedenboek Zuidelijke Nederlanden], 17A2
      - Verzameling van situatie-, profil-, plan-, en standtekeningen vertonende de oude gesteldheid van, benevens de reparatien en verbeteringen aan de zeesluis te Workum in Friesland, 1809; ---; AKF 27A; WCAP 2201
        Aan te vragen als 4.WCA inv.nr. 8684 en inv.nr. 50032.
      - P.T. Grinwis - Verzameling van profillen genomen op den zeedijk ter wederzijden van Delfzyl in het departement Groningen, 1810; ---; AKF 28; WCAP 2200
        Aan te vragen als 4.WCA inv.nr. 8692 en inv.nr. 50030.
      - Topografische en Militaire Kaart van het Koningrijk der Nederlanden (TMK), 1850-1902; 7-8; 2 banden met samen 62 bladen
        Zie open opstelling publieksruimte GEO F16.1 t/m GEO F160.6 voor de facsimilé
        Zie ook 4.TOPO rubriek 12
        - Titelblad, bladwijzer, verklaring en bladen 1 t/m 30, 7
          blad 1: editie 1861; blad 2: editie 1861; blad 3: editie 1860; blad 4: editie 1862; blad 5: editie 1862; blad 6: editie 1864; blad 7: editie 1864; blad 8: editie 1864; blad 9: editie 1863; blad 10: editie 1864; blad 11: editie 1864; blad 12: editie 1860; blad 13: editie 1860; blad 14: editie 1863; blad 15: editie 1860; blad 16: editie 1860; blad 17: editie 1860; blad 18: editie 1860; blad 19: editie 1864; blad 20: editie 1860; blad 21: editie 1859; blad 22: editie 1859; blad 23: editie 1859; blad 24: editie 1852; blad 25: editie 1854; blad 26: editie 1854; blad 27: editie 1858; blad 28: editie 1860; blad 29: editie 1860; blad 30: editie 1854
        - Bladen 31 t/m 62, 8
          blad 31 ontbreekt; blad 32: editie 1855; blad 33: editie 1851; blad 34: herziene editie 1902; blad 35: editie 1860; blad 36: editie 1860; blad 37: editie 1857; blad 38: herziene editie 1902; blad 39: editie 1850; blad 40: editie 1850; blad 41: editie 1852; blad 42: editie 1861; blad 43: editie 1860; blad 44: editie 1855; blad 45: editie 1851; blad 46: editie 1856; blad 47: editie 1864; blad 48: editie 1864; blad 49: editie 1863; blad 50: editie 1870; blad 51: editie 1853; blad 52: editie 1855; blad 53: editie 1863; blad 54: editie 1863; blad 55: editie 1863; blad 56: editie 1863; blad 57: editie 1863; blad 58: editie 1859; blad 59: editie 1864; blad 60: editie 1864; blad 61: editie 1864; blad 62: editie 1864
      - G. Mees Azn. - Historische Atlas van Noord Nederland van de XVIe eeuw tot op heden, 1865; ---
        Uitgegeven te Rotterdam.
        Zie Bibliotheek Nationaal Archief 188 D 14.
      - Stichting Menno van Coehoorn - Atlas van historische vestingwerken in Nederland, 1956-1970; ---; AKF 12
        Samengesteld door W.H. Schukking, C.A. de Bruijn, L.J. Spanjaerdt Speckman et.al.
        Zie open opstelling publieksruimte GEO F307.1 t/m GEO F307.4; 2e exemplaar in Bibliotheek Nationaal Archief 197 F 28 t/m 33
        Zie ook de nieuwe editie: Atlas van historische vestingwerken in Nederland en Atlas van historische verdedigingswerken in Nederland
        - De provincie Groningen, de provincie Friesland, de provincie Drente, 1956, Deel 1
        - De provincie Overijssel, 1958, Deel 2a
        - De provincie Gelderland, 1958, Deel 2b
        - De provincie Utrecht, 1961, Deel 3a
        - De provincie Noordholland, 1963, Deel 3b
        - De provincien Zuidholland en Zeeland. Eerste aflevering: Zuidholland, 1970, Deel 4
      - Stichting Wetenschappelijke Atlas van Nederland - Atlas van Nederland = Atlas of the Netherlands, 1963-1977; ---
        Zie Bibliotheek Nationaal Archief 187 H 1
      - Gebroeders Vingboons - Kaart van het Groot-Waterschap van Woerden, 1670; 128
        Zie voor facsimilé: open opstelling publieksruimte S50.115
    - Zwitserland, 1E5
      - Grafisch-statischer Atlas der Schweizerischen Normalbahnen erstellt im auftrag und unter mitwerkung der Conferenz Schweizerischer Eisenbahnverwaltungen, 1883; 17B; 1 deel
        Uitgegeven te Zürich
- Facsimilé-uitgaven, 2
  - Facsimilé-uitgaven van cartografische documenten, 2A
    - Algemeen, 2A1
      - F. Muller - Remarkable Maps of the XVth, XVIth and XVIIth centuries reproduced in their original size, 1894-1897; ---
        Facsimilé-uitgave, Amsterdam
        - Vol. I: The Bodel Nyenhuis collection at Leiden, ---
          Zie Bibliotheek Nationaal Archief 187 E 1
        - Vols. II-III: The geography of Australia as delineated by the Dutch carthographers of the XVIIth century, ---
          Zie Bibliotheek Nationaal Archief 187 E 2
        - Vol. IV: Nicolaes Witsen's map of Northern Asia from the Bodel Nyenhuis collection (University Library, Leiden), ---
          Zie Bibliotheek Nationaal Archief 187 E 3
        - Vols. V-VI: Maps of various parts of Europe delineated in the XVth and XVIth centuries (chiefly from the Isaac Vossius Collection in the Library of the Leyden University), ---
          Zie Bibliotheek Nationaal Archief 187 E 4
      - A.E. Nordenskiöld - Facsimilé-atlas to the early history of cartography with reproductions of the most important maps printed in the XVth and XVIth centuries, 1973; ---; AKF 103
        Facsimilé-uitgave, New York
        Zie Bibliotheek Nationaal Archief 188 D 3
      - A. Ortelius - Theatrum Orbis Terrarum, 1570, 1964; ---; Aanwinsten 1982 IV-16
        Zie open opstelling publieksruimte S50.36
    - Azië, 2A2
      - Paul Graf Teleki - Atlas zur Geschichte der Kartographie der japanischen Inseln: nebst dem holländischen Journal der Reise Mathys Quasts und A.J. Tasmans zur Entdeckung der Goldinseln im Osten von Japan i.d.J. 1639 und dessen deutscher Übersetzung, 1909; ---; AKF 55
        Facsimilé-uitgave, Budapest
        Zie Bibliotheek Nationaal Archief 125 E 1
    - Oceanië, 2A3
      - F.C. Wieder - Tasman's kaart van zijn Australische ontdekkingen, 1644, 1942; ---
        Facsimilé-uitgave, Den Haag
        Zie Bibliotheek Nationaal Archief 59 J 7 en 187 K 3. Voor een oudere facsimilé van de kaart zie 4.VEL inv.nr. 514.
      - G. Schilder - The Southland explored. The voyage by Willem Hesselsz. de Vlamingh in 1696-97, with the coastal profiles and a chart of Western Australia in full-size colour reproduction, 1984; ---
        Facsimilé-uitgave Canaletto, Alphen aan den Rijn
        Zie Bibliotheek Nationaal Archief 125 G 3
    - Amerika, 2A4
      - Facsimilé-atlassen vervaardigd in het kader van arbitrage inzake de loop van de grens tussen Venezuela en Brits Guiana, 1897-1898; 51-53, 57; 4 delen
        - Report and Accompanying Papers of the Commission Appointed by the President of the United States "to Investigate and Report upon the True Divisional Line between the Republic of Venezuela and British Guiana". Volume 4: Atlas. Maps of the Orinoco - Essequibo Region, South America, February, 1897, 51
          Uitgegeven te Washington
          Hoort bij Bibliotheek Nationaal Archief 60 D 12 (vols. 1 t/m 3)
        - The case of the United States of Venezuela before the Tribunal of Arbitration to convene at Paris under the provisions of the Treaty between the United States of Venezuela and Her Britannic Majesty Signed at Washington. February 2nd, 1897. Volume 4, Appendix Atlas, 1898, 52
          Uitgegeven door A. Hoen & Co, Baltimore
        - The counter-case of the United States of Venezuela before the Tribunal of Arbitration to convene at Paris under the provisions of the Treaty between the United States of Venezuela and Her Britannic Majesty Signed at Washington February 2nd, 1897. Volume 4, Appendix Atlas, 1898, 53
          Hoort bij Bibliotheek Nationaal Archief 60 D 18 (vols. 1 t/m 3)
        - Atlas to accompany the case presented on the part of the Government of Her Britannic Majesty to the Arbitral Tribunal between Great Britain and the United States of Venezuela constituted under the provisions of a treaty ratified at Washington on June 14th, 1897, 1898, 57
          Compiled under the supervision of Major S.C.N. Grant, F.R.G.S., R.E. in the Intelligence Division of the War Office Major-Gen. Sir John Ardagh, K.C.I.E., C.B., F.R.G.S., R.E. &c., &c., Director of Military Intelligence
      - Facsimilé-atlassen vervaardigd in het kader van arbitrage inzake de loop van de grens tussen Brazilië en Brits Guiana, 1902-1903; 54A-54B, 56; 3 delen
        - W.G. Nicholson - Question de la frontière entre la Guyane Britannique et le Brésil, met atlas, 1902, 54A-54B
          - Question de la frontière entre la Guyane Britannique et le Brésil, 1902, 54A
          - Atlas annexé au contre-mémoire présenté par le gouvernement de sa majesté Britannique à sa majesté le roi d'Italie dans sa Qualité d'arbitre entre la Grande Bretagne et les États Unis du Brésil etc., 1902, 54B
        - Atlas accompagnant le premier mémoire du Brésil. Question des limites du Brésil et de la Guyane Anglaise soumise à l'arbitrate, 1903, 56
      - C. Koeman (ed.) - Links with the past. The history of cartography of Suriname, 1500-1971 = Schakels met het verleden. De geschiedenis van de kartografie van Suriname, 1500-1971 = Eslabones con el pasado. Historia de la cartografía de Suriname, 1500-1971, 1973; ---; AKF 9A
        Facsimilé-uitgave Theatrum Orbis Terrarum, Amsterdam
        Zie open opstelling publieksruimte S50.62
    - Europa, 2A5
      - Noord-Europa, 2A5.1
        - Andrea Bureo Sueco - Orbis Arctoi nova et accurata delineatio, 1626, 1936; 115A-115B; 1 portefeuille en 1 deel
          Facsimilé-uitgave, Lund
          - [Facsimilé], 115A; portefeuille
          - [Tekstgedeelte], 115B; deel
      - Luxemburg, 2A5.2
      - Nederland(en), 2A5.3
        - Pieter van den Keere - Germania Inferior. Amsterdam, 1617, 1966; ---; Aanwinsten 1982 IV-15
          Met inleiding van C. Koeman
          Zie Bibliotheek Nationaal Archief 188 D 4
        - Gaspar Merian - Topographia Germaniae-Inferioris vel circuli-Burgundici, 1659, 1964; ---; AKF 104
          Facsimilé-uitgave Barenreiter
          , Kassel / Basel
          Zie open opstelling publieksruimte H452.5
        - Kartenaufnahme der Rheinlande durch Tranchot und v. Müffling 1803-1820: tot de schaal van 1:25.000 gereduceerde facsimilé's van in de periode 1803-1820 onder de verantwoordelijkheid van Jean Joseph Tranchot en Friedrich Carl Ferdinand Freiherr von Müffling vervaardigde topografische manuscriptkaarten van Limburg, 1967-1971; 136; 4.RST 466.1 t/m 466.32; Bibliotheek F10.77; Bibliotheek GEO F440; 4.AANW 1729; 32 bladen in een band Gedrukt, kleur; Schaal 1: 25.000
          Facsimilé-uitgaven van het Landesvermessungsamt Nordrhein-Westfalen
          De originelen berusten bij de Staatsbibiliotheek te Marburg
          Aan de rand van elk kaartbeeld zijn de begrenzingen van de moderne Nederlandse en Duitse topografische kaarten 1:25.000 aangegeven
          - Bladwijzer, 1
          - Compilatie van deel van blad 2 (Millingen) en blad 4 (Kranenburg); opgenomen 1803-1805, 1969, 2
          - Blad 7 (Cuijck); opgenomen 1804-1805, gereduceerd 1819, 1971, 3
          - Blad 8 (Gennep); opgenomen 1804-1805, gereduceerd 1819, 1971, 4